臺灣士林地方法院民事簡易判決
110年度士簡字第1227號
原      告  翁林澤  
訴訟代理人  林彥廷律師
被      告  張穎致  

            李冠瑩  

上列當事人間給付報酬事件，於中華民國110年11月2日言詞辯論
終結，本院判決如下：
    主  文
原告之訴及假執行之聲請均駁回。
訴訟費用新臺幣伍仟肆佰元由原告負擔。
    事實及理由要領
一、原告起訴主張：被告張穎致、李冠瑩為男女朋友，被告2人
    於民國109年6月間，經由原告轉介門牌號碼新北市○○區○○路
    ○段00巷00號4樓房屋(下稱系爭房屋)之出售價格低於市場行
    情，且系爭房屋可隔間成四個套房，可供出租或是轉手出售
    ，值得投資、獲利可期。兩造遂約定由被告2人共同出資購
    買系爭房屋，登記在被告張穎致名下，並委任原告負責處理
    買賣、裝潢、出租等事務。嗣系爭房地出售後，出售價金及
    租金收入扣除成本後之投資淨利，由原告分得百分之50作為
    委任報酬。兩造就系爭房屋之買賣、裝潢、出租等事務以口
    頭成立委任契約後，原告旋即開始替被告斡旋購買糸爭房屋
    ，並於109年6月間以新臺幣(下同)605萬元之價格購得系爭
    房屋，系爭房屋過戶至被告張穎致名下並完成交屋後
　　，原告旋即開始處理系爭房屋之改裝套房裝潢工程，裝潢過
    程中，所有規劃、監工、開立發票等事項悉由其負責處理，
    裝潢完成後，並由其協助處理出租事宜。嗣被告2人於110年
    5月間，以880萬元之價格出售系爭房屋。由於不動產交易需
    要檢附裝潢費用發票申報房地合一稅，於是被告2人遂委請
    原告向裝潢廠商聯絡開立裝潢發票事宜，然其等於110年6月
    取得系爭房屋出售價金及裝潢發票後，自此即避不見面，拒
    絕與原告結算委任報酬。系爭房地之出售價金為880萬元、1
    10年1月至5月之租金收入為221,500元(計算式：44,500×5=2
    22,500)，扣除買入價金605萬元、買賣仲介費60,500元、代
    書費38,000元、裝潢費189萬元後，系爭房屋之投資淨利應
    為984,000元(計算式: 8,800,000元＋222,500元-6,050,000
    元-60,500元-38,000元-1,890,000元=984,000元)，而原告
    依約可分得投資淨利之百分之50作為委任報酬，即被告2人
    應連帶給付原告492,000元（計算式：984,000元×50％＝492,0
    00元）。為此，爰依委任契約法律關係提起本件訴訟等語；
    並聲明：被告應連帶給付原告492,000元及自起訴狀繕本送
    達翌日起至清償日止，按年息5％計算之利息；願供擔保請准
    宣告假執行。
二、被告張穎致、李冠瑩均聲明：原告之訴及假執行之聲請均駁
    回；及如受不利益判決，願供擔保請准宣告免為假執行，
　　並分別答辯如下：
（一）被告張穎致答辯略以：伊與原告並無任何委任關係存在，
      關於系爭房屋之裝潢規劃、監工皆由裝潢公司處理，而開
      立發票本就是裝潢廠商之職責，關於系爭房屋之出租則是
      委託房屋仲介處理，兩造並無委任契約，伊與原告於LINE
      之對話內容，與本件並無關連，並非在討論系爭房屋之相
      關事宜等語。
（二）被告李冠瑩則答辯略以：伊與原告並無任何委任關係存在
      ，系爭房屋係被告張穎致所有，伊並非該屋所有權人，伊
      不清楚該屋相關買賣、裝潢或出租等事宜。伊與原告於LI
      NE對話內容，並非在討論系爭房屋，而是在談論其他物件
      等語。
三、得心證之理由：
（一）按當事人主張有利於己之事實者，就其事實有舉證之責任
      ，民事訴訟法第277條本文設有規定。又民事訴訟如係由
      原告主張權利者，應先由原告負舉證之責，若原告先不能
      舉證，以證實自己主張之事實為真實，則被告就其抗辯事
      實即令不能舉證，或其所舉證據尚有疵累，亦應駁回原告
      之請求（參見最高法院17年上字第917號民事判例意旨）
      。另請求履行債務之訴，除被告自認原告所主張債權發生
      原因之事實外，應先由原告就其主張此項事實，負舉證之
      責任，必須證明其為真實後，被告於其抗辯事實，始應負
      證明之責任，此為舉證責任分擔之原則（參見最高法院43
      年台上字第377號民事判例意旨）。次按稱委任者，謂當
      事人約定，一方委託他方處理事務，他方允為處理之契約
      。民法第528 條亦定有明文。
（二）經查，原告主張被告2人委任其負責處理系爭房屋關於買
      賣、裝潢、出租等事宜，約定嗣系爭房地出售後之投資淨
      利，由原告分得50％作為委任報酬等情，為被告所否認，
      依上開說明，自應由原告就其主張兩造間存在委任契約之
      事實負舉證責任。原告雖提出內政部不動產交易實價查詢
      服務網網頁資料、GOOGLE地圖、建物所有權狀、房屋租賃
      契約書、報價單等資料（見本院卷第14-16、82-88頁），
　　　惟此部分僅能證明被告張穎致於109年6月間以605萬元購
      得系爭房屋，並於109年7月27日完成所有權移轉登記，並
      於109年7月30日以189萬元（含稅）之價格委託裝潢公司
      施作工程隔成套房出租予他人等事實，尚無從證明兩造間
      存有原告主張之委任契約。
（三）至原告雖分別提出其與被告張穎致及其與被告李冠瑩之LI
      NE對話紀錄（見本院卷第18-70、72-80、124頁），惟本
      院細繹該對話紀錄，其內容僅不過係關於兩造討論不動產
      物件買賣價金、業績及成交近況、不動產裝潢施工、工程
      款給付及不動產出租等相關事宜，未見兩造有於該對話紀
      錄中談及被告2人有委任原告負責處理系爭房屋關於買賣
      、裝潢、出租等事宜，亦未見兩造有約定以系爭房地出售
      後之投資淨利50%作為原告之委任報酬，難認兩造間有成
      立原告主張之委任關係。此外，原告並未再提出其他證據
      舉證以明，原告既無法證明兩造間有委任關係存在，則原
      告依據民法第528條、第547條及第548條規定，請求被告
      連帶給付委任報酬，即無理由，不能允准。。
四、綜上所述，原告依委任契約法律關係，請求被告連帶給付49
　　2,000元，及自起訴狀繕本送達翌日起至清償日止，按年息
　　5％計算之利息，為無理由，應予駁回。又原告之訴既經駁
　　回，其假執行之聲請即失所依據，應併予駁回。
五、本件事證已臻明確，兩造其餘攻擊防禦方法及所提證據，於
    判決結果不生影響，爰不一一論列，併此敘明。
六、本件係就民事訴訟法第427 條第1 項適用簡易程序所為原告
    敗訴之判決，並依職權確定訴訟費用額為5,400 元（第一審
    裁判費），應由原告負擔。 
中    華    民    國   110    年    11     月   12    日
                  士林簡易庭法  官  張明儀
以上正本係照原本作成。
如不服本判決，應於送達後20日內，向本院提出上訴狀並表明上
訴理由，如於本判決宣示後送達前提起上訴者，應於判決送達後
20日內補提上訴理由書（須附繕本）。
中    華    民    國   110    年    11     月   12    日
                            書記官  劉彥婷